---
title: "Análisis Geoestadístico de la Vigilancia Entomologica con Ovitrampas con INLA"
date: today
author: 
  - name: Felipe Antonio Dzul Manzanilla|Fabian Correa Morales
    affiliation: Secretaria de Salud de Yucatan | CENAPRECE
format: 
  html:
      theme: flatly
      code-fold: true
      toc: true
      number-sections: true
editor: visual
title-block-banner: true
csl: apa-single-spaced.csl
---
```{r setup}
library(sf)
```


## Aguascalientes
```{r spde_01, warning=FALSE, message=FALSE}
x <- deneggs::eggs_hotspots(path_lect = "/Users/fdzul/Dropbox/cenaprece_datasets/2022/01_aguascalientes",
                       cve_ent = "01",
                       locality  = "Calvillo",
                       path_coord = "/Users/fdzul/Dropbox/cenaprece_datasets/2022/01_aguascalientes/DescargaOvitrampasMesFco.txt",
                       longitude  = "Pocision_X",
                       latitude =  "Pocision_Y",
                       aproximation = "gaussian",
                       integration = "eb",
                       fam = "zeroinflatednbinomial1",
                       k = 30,
                       palette_vir  = "magma",
                       leg_title = "Huevos",
                       plot = FALSE,
                       hist_dataset = FALSE, 
                       sem = 43,
                       var = "eggs",
                       cell_size = 2000,
                       alpha = .99)
names(x)
x$map
head(x$data)
head(x$hotspots)
```

## Baja California 
```{r spde_bc, warning=FALSE, message=FALSE}
x <- deneggs::eggs_hotspots(path_lect = "/Users/fdzul/Dropbox/cenaprece_datasets/2022/02_baja_california",
                       cve_ent = "02",
                       locality  = "Ensenada",
                       path_coord = "/Users/fdzul/Dropbox/cenaprece_datasets/2022/02_baja_california/DescargaOvitrampasMesFco.txt",
                       longitude  = "Pocision_X",
                       latitude =  "Pocision_Y",
                       aproximation = "gaussian",
                       integration = "eb",
                       fam = "zeroinflatednbinomial1",
                       k = 30,
                       palette_vir  = "magma",
                       leg_title = "Huevos",
                       plot = FALSE,
                       hist_dataset = FALSE, 
                       sem = 43,
                       var = "eggs",
                       cell_size = 2000,
                       alpha = .99)
names(x)
x$map
head(x$data)
head(x$hotspots)
```


## Baja Califormia Sur
```{r spde_bcs, warning=FALSE, message=FALSE}
x <- deneggs::eggs_hotspots(path_lect = "/Users/fdzul/Dropbox/cenaprece_datasets/2022/03_baja_california_sur",
                       cve_ent = "03",
                       locality  = "La Paz",
                       path_coord = "/Users/fdzul/Dropbox/cenaprece_datasets/2022/03_baja_california_sur/DescargaOvitrampasMesFco.txt",
                       longitude  = "Pocision_X",
                       latitude =  "Pocision_Y",
                       aproximation = "gaussian",
                       integration = "eb",
                       fam = "zeroinflatednbinomial1",
                       k = 30,
                       palette_vir  = "magma",
                       leg_title = "Huevos",
                       plot = FALSE,
                       hist_dataset = FALSE, 
                       sem = 43,
                       var = "eggs",
                       cell_size = 2000,
                       alpha = .99)
names(x)
x$map
head(x$data)
head(x$hotspots)
```


## Campeche
```{r spde_campeche, warning=FALSE, message=FALSE}
x <- deneggs::eggs_hotspots(path_lect = "/Users/fdzul/Dropbox/cenaprece_datasets/2022/04_campeche",
                       cve_ent = "04",
                       locality  = "San Francisco de Campeche",
                       path_coord = "/Users/fdzul/Dropbox/cenaprece_datasets/2022/04_campeche/DescargaOvitrampasMesFco.txt",
                       longitude  = "Pocision_X",
                       latitude =  "Pocision_Y",
                       aproximation = "gaussian",
                       integration = "eb",
                       fam = "zeroinflatednbinomial1",
                       k = 30,
                       palette_vir  = "magma",
                       leg_title = "Huevos",
                       plot = FALSE,
                       hist_dataset = FALSE, 
                       sem = 43,
                       var = "eggs",
                       cell_size = 2000,
                       alpha = .99)
names(x)
x$map
head(x$data)
head(x$hotspots)
```


## Coahuila
```{r spde_coahuila, warning=FALSE, message=FALSE}
x <- deneggs::eggs_hotspots(path_lect = "/Users/fdzul/Dropbox/cenaprece_datasets/2022/05_coahuila",
                       cve_ent = "05",
                       locality  = "Sabinas",
                       path_coord = "/Users/fdzul/Dropbox/cenaprece_datasets/2022/05_coahuila/DescargaOvitrampasMesFco.txt",
                       longitude  = "Pocision_X",
                       latitude =  "Pocision_Y",
                       aproximation = "gaussian",
                       integration = "eb",
                       fam = "zeroinflatednbinomial1",
                       k = 30,
                       palette_vir  = "magma",
                       leg_title = "Huevos",
                       plot = FALSE,
                       hist_dataset = FALSE, 
                       sem = 43,
                       var = "eggs",
                       cell_size = 2000,
                       alpha = .99)
names(x)
x$map
head(x$data)
head(x$hotspots)
```


## Colima
```{r spde_colima, warning=FALSE, message=FALSE}
x <- deneggs::eggs_hotspots(path_lect = "/Users/fdzul/Dropbox/cenaprece_datasets/2022/06_colima",
                       cve_ent = "06",
                       locality  = "Manzanillo",
                       path_coord = "/Users/fdzul/Dropbox/cenaprece_datasets/2022/06_colima/DescargaOvitrampasMesFco.txt",
                       longitude  = "Pocision_X",
                       latitude =  "Pocision_Y",
                       aproximation = "gaussian",
                       integration = "eb",
                       fam = "zeroinflatednbinomial1",
                       k = 30,
                       palette_vir  = "magma",
                       leg_title = "Huevos",
                       plot = FALSE,
                       hist_dataset = FALSE, 
                       sem = 43,
                       var = "eggs",
                       cell_size = 2000,
                       alpha = .99)
names(x)
x$map
head(x$data)
head(x$hotspots)
```


## Chiapas
```{r spde_chiapas, warning=FALSE, message=FALSE}
x <- deneggs::eggs_hotspots(path_lect = "/Users/fdzul/Dropbox/cenaprece_datasets/2022/07_chiapas",
                       cve_ent = "07",
                       locality  = "Tuxtla Gutiérrez",
                       path_coord = "/Users/fdzul/Dropbox/cenaprece_datasets/2022/07_chiapas/DescargaOvitrampasMesFco.txt",
                       longitude  = "Pocision_X",
                       latitude =  "Pocision_Y",
                       aproximation = "gaussian",
                       integration = "eb",
                       fam = "zeroinflatednbinomial1",
                       k = 30,
                       palette_vir  = "magma",
                       leg_title = "Huevos",
                       plot = FALSE,
                       hist_dataset = FALSE, 
                       sem = 43,
                       var = "eggs",
                       cell_size = 2000,
                       alpha = .99)
names(x)
x$map
head(x$data)
head(x$hotspots)
```


## Chihuahua
```{r spde_chihuahua, warning=FALSE, message=FALSE}
x <- deneggs::eggs_hotspots(path_lect = "/Users/fdzul/Dropbox/cenaprece_datasets/2022/08_chihuahua",
                       cve_ent = "08",
                       locality  = c("Juarez"),
                       path_coord = "/Users/fdzul/Dropbox/cenaprece_datasets/2022/08_chihuahua/DescargaOvitrampasMesFco.txt",
                       longitude  = "Pocision_X",
                       latitude =  "Pocision_Y",
                       aproximation = "gaussian",
                       integration = "eb",
                       fam = "zeroinflatednbinomial1",
                       k = 30,
                       palette_vir  = "magma",
                       leg_title = "Huevos",
                       plot = FALSE,
                       hist_dataset = FALSE, 
                       sem = 43,
                       var = "eggs",
                       cell_size = 2000,
                       alpha = .99)
names(x)
x$map
head(x$data)
head(x$hotspots)
```

## cdmx
```{r spde_cdmx, warning=FALSE, message=FALSE}
x <- deneggs::eggs_hotspots(path_lect = "/Users/fdzul/Dropbox/cenaprece_datasets/2022/09_cdmx",
                       cve_ent = "09",
                       locality  = c("Alvaro Obregón", "Azcapotzalco", "Benito Juárez",
                                     "Coyoacan", "Cuajimalpa de Morelos", "Cuauhtémoc",
                                     "Gustavo A. Madero", "Iztacalco", "Iztapalapa",
                                     "La Magdalena Contreras", "Miguel Hidalgo",
                                     "Villa Milpa Alta", "Tláhuac", "Tlalpan",
                                     "Venustiano Carranza", "Xochimilco"),
                       path_coord = "/Users/fdzul/Dropbox/cenaprece_datasets/2022/09_cdmx/DescargaOvitrampasMesFco.txt",
                       longitude  = "Pocision_X",
                       latitude =  "Pocision_Y",
                       aproximation = "gaussian",
                       integration = "eb",
                       fam = "zeroinflatednbinomial1",
                       k = 30,
                       palette_vir  = "magma",
                       leg_title = "Huevos",
                       plot = FALSE,
                       hist_dataset = FALSE, 
                       sem = 43,
                       var = "eggs",
                       cell_size = 2000,
                       alpha = .99)
names(x)
x$map
head(x$data)
head(x$hotspots)
```


## Durango
```{r spde_durango, warning=FALSE, message=FALSE}
x <- deneggs::eggs_hotspots(path_lect = "/Users/fdzul/Dropbox/cenaprece_datasets/2022/10_durango",
                       cve_ent = "10",
                       locality  = "Victoria de Durango",
                       path_coord = "/Users/fdzul/Dropbox/cenaprece_datasets/2022/10_durango/DescargaOvitrampasMesFco.txt",
                       longitude  = "Pocision_X",
                       latitude =  "Pocision_Y",
                       aproximation = "gaussian",
                       integration = "eb",
                       fam = "zeroinflatednbinomial1",
                       k = 30,
                       palette_vir  = "magma",
                       leg_title = "Huevos",
                       plot = FALSE,
                       hist_dataset = FALSE, 
                       sem = 43,
                       var = "eggs",
                       cell_size = 2000,
                       alpha = .99)
names(x)
x$map
head(x$data)
head(x$hotspots)
```

## Guanajuato 
```{r spde_guanajuato, warning=FALSE, message=FALSE}
x <- deneggs::eggs_hotspots(path_lect = "/Users/fdzul/Dropbox/cenaprece_datasets/2022/11_guanajuato",
                       cve_ent = 11,
                       locality  = "Leon de los Aldama",
                       path_coord = "/Users/fdzul/Dropbox/cenaprece_datasets/2022/11_guanajuato/DescargaOvitrampasMesFco.txt",
                       longitude  = "Pocision_X",
                       latitude =  "Pocision_Y",
                       aproximation = "gaussian",
                       integration = "eb",
                       fam = "zeroinflatednbinomial1",
                       k = 30,
                       palette_vir  = "magma",
                       leg_title = "Huevos",
                       plot = FALSE,
                       hist_dataset = FALSE, 
                       sem = 43,
                       var = "eggs",
                       cell_size = 2000,
                       alpha = .99)
names(x)
x$map
head(x$data)
head(x$hotspots)
```

## Guerrero 
```{r spde_gro, warning=FALSE, message=FALSE}
x <- deneggs::eggs_hotspots(path_lect = "/Users/fdzul/Dropbox/cenaprece_datasets/2022/12_guerrero",
                       cve_ent = 12,
                       locality  = "Acapulco de Juarez",
                       path_coord = "/Users/fdzul/Dropbox/cenaprece_datasets/2022/12_guerrero/DescargaOvitrampasMesFco.txt",
                       longitude  = "Pocision_X",
                       latitude =  "Pocision_Y",
                       aproximation = "gaussian",
                       integration = "eb",
                       fam = "zeroinflatednbinomial1",
                       k = 30,
                       palette_vir  = "magma",
                       leg_title = "Huevos",
                       plot = FALSE,
                       hist_dataset = FALSE, 
                       sem = 43,
                       var = "eggs",
                       cell_size = 2000,
                       alpha = .99)
names(x)
x$map
head(x$data)
head(x$hotspots)
```
## Hidalgo 
```{r spde_hidalgo, warning=FALSE, message=FALSE}
x <- deneggs::eggs_hotspots(path_lect = "/Users/fdzul/Dropbox/cenaprece_datasets/2022/13_hidalgo",
                       cve_ent = 13,
                       locality  = "Huejutla de Reyes",
                       path_coord = "/Users/fdzul/Dropbox/cenaprece_datasets/2022/13_hidalgo/DescargaOvitrampasMesFco.txt",
                       longitude  = "Pocision_X",
                       latitude =  "Pocision_Y",
                       aproximation = "gaussian",
                       integration = "eb",
                       fam = "zeroinflatednbinomial1",
                       k = 30,
                       palette_vir  = "magma",
                       leg_title = "Huevos",
                       plot = FALSE,
                       hist_dataset = FALSE, 
                       sem = 43,
                       var = "eggs",
                       cell_size = 2000,
                       alpha = .99)
names(x)
x$map
head(x$data)
head(x$hotspots)
```

## Jalisco
```{r spde_jalisco, warning=FALSE, message=FALSE}
x <- deneggs::eggs_hotspots(path_lect = "/Users/fdzul/Dropbox/cenaprece_datasets/2022/14_jalisco",
                       cve_ent = 14,
                       locality  = c("Gudalajara", "Tlaquepaque",
                                     "Zapopan", "Tonalá"),
                       path_coord = "/Users/fdzul/Dropbox/cenaprece_datasets/2022/14_jalisco/DescargaOvitrampasMesFco.txt",
                       longitude  = "Pocision_X",
                       latitude =  "Pocision_Y",
                       aproximation = "gaussian",
                       integration = "eb",
                       fam = "zeroinflatednbinomial1",
                       k = 30,
                       palette_vir  = "magma",
                       leg_title = "Huevos",
                       plot = FALSE,
                       hist_dataset = FALSE, 
                       sem = 43,
                       var = "eggs",
                       cell_size = 2000,
                       alpha = .99)
names(x)
x$map
head(x$data)
head(x$hotspots)
```

## Estado de México
```{r spde_edo_mexico, warning=FALSE, message=FALSE}
x <- deneggs::eggs_hotspots(path_lect = "/Users/fdzul/Dropbox/cenaprece_datasets/2022/15_estado_de_mexico",
                       cve_ent = 15,
                       locality  = "Tejupilco de Hidalgo",
                       path_coord = "/Users/fdzul/Dropbox/cenaprece_datasets/2022/15_estado_de_mexico/DescargaOvitrampasMesFco.txt",
                       longitude  = "Pocision_X",
                       latitude =  "Pocision_Y",
                       aproximation = "gaussian",
                       integration = "eb",
                       fam = "zeroinflatednbinomial1",
                       k = 30,
                       palette_vir  = "magma",
                       leg_title = "Huevos",
                       plot = FALSE,
                       hist_dataset = FALSE, 
                       sem = 43,
                       var = "eggs",
                       cell_size = 2000,
                       alpha = .99)
names(x)
x$map
head(x$data)
head(x$hotspots)
```

## Michoacan
```{r spde_michoacan, warning=FALSE, message=FALSE}
x <- deneggs::eggs_hotspots(path_lect = "/Users/fdzul/Dropbox/cenaprece_datasets/2022/16_michoacan",
                       cve_ent = 16,
                       locality  = "Uruapan",
                       path_coord = "/Users/fdzul/Dropbox/cenaprece_datasets/2022/16_michoacan/DescargaOvitrampasMesFco.txt",
                       longitude  = "Pocision_X",
                       latitude =  "Pocision_Y",
                       aproximation = "gaussian",
                       integration = "eb",
                       fam = "zeroinflatednbinomial1",
                       k = 30,
                       palette_vir  = "magma",
                       leg_title = "Huevos",
                       plot = FALSE,
                       hist_dataset = FALSE, 
                       sem = 43,
                       var = "eggs",
                       cell_size = 2000,
                       alpha = .99)
names(x)
x$map
head(x$data)
head(x$hotspots)
```

## Morelos
```{r spde_morelos, warning=FALSE, message=FALSE}
x <- deneggs::eggs_hotspots(path_lect = "/Users/fdzul/Dropbox/cenaprece_datasets/2022/17_morelos",
                       cve_ent = 17,
                       locality  = "Cuernavaca",
                       path_coord = "/Users/fdzul/Dropbox/cenaprece_datasets/2022/17_morelos/DescargaOvitrampasMesFco.txt",
                       longitude  = "Pocision_X",
                       latitude =  "Pocision_Y",
                       aproximation = "gaussian",
                       integration = "eb",
                       fam = "zeroinflatednbinomial1",
                       k = 30,
                       palette_vir  = "magma",
                       leg_title = "Huevos",
                       plot = FALSE,
                       hist_dataset = FALSE, 
                       sem = 43,
                       var = "eggs",
                       cell_size = 2000,
                       alpha = .99)
names(x)
x$map
head(x$data)
head(x$hotspots)
```

## Nayarit  
```{r spde_nayarit, warning=FALSE, message=FALSE}
x <- deneggs::eggs_hotspots(path_lect = "/Users/fdzul/Dropbox/cenaprece_datasets/2022/18_nayarit",
                       cve_ent = 18,
                       locality  = "Santiago Ixcuintla",
                       path_coord = "/Users/fdzul/Dropbox/cenaprece_datasets/2022/18_nayarit/DescargaOvitrampasMesFco.txt",
                       longitude  = "Pocision_X",
                       latitude =  "Pocision_Y",
                       aproximation = "gaussian",
                       integration = "eb",
                       fam = "zeroinflatednbinomial1",
                       k = 30,
                       palette_vir  = "magma",
                       leg_title = "Huevos",
                       plot = FALSE,
                       hist_dataset = FALSE, 
                       sem = 43,
                       var = "eggs",
                       cell_size = 2000,
                       alpha = .99)
names(x)
x$map
head(x$data)
head(x$hotspots)
```

## Nuevo León
```{r spde_nl, warning=FALSE, message=FALSE}
x <- deneggs::eggs_hotspots(path_lect = "/Users/fdzul/Dropbox/cenaprece_datasets/2022/19_nuevo_leon",
                       cve_ent = 19,
                       locality  = c("Gudalupe", "San Nicolas de los Garza", "Ciudad General Escobedo"),
                       path_coord = "/Users/fdzul/Dropbox/cenaprece_datasets/2022/19_nuevo_leon/DescargaOvitrampasMesFco.txt",
                       longitude  = "Pocision_X",
                       latitude =  "Pocision_Y",
                       aproximation = "gaussian",
                       integration = "eb",
                       fam = "zeroinflatednbinomial1",
                       k = 30,
                       palette_vir  = "magma",
                       leg_title = "Huevos",
                       plot = FALSE,
                       hist_dataset = FALSE, 
                       sem = 43,
                       var = "eggs",
                       cell_size = 2000,
                       alpha = .99)
names(x)
x$map
head(x$data)
head(x$hotspots)
```

## Oaxaca
```{r spde_oaxaca, warning=FALSE, message=FALSE}
x <- deneggs::eggs_hotspots(path_lect = "/Users/fdzul/Dropbox/cenaprece_datasets/2022/20_oaxaca",
                       cve_ent = 20,
                       locality  = "Salina Cruz",
                       path_coord = "/Users/fdzul/Dropbox/cenaprece_datasets/2022/20_oaxaca/DescargaOvitrampasMesFco.txt",
                       longitude  = "Pocision_X",
                       latitude =  "Pocision_Y",
                       aproximation = "gaussian",
                       integration = "eb",
                       fam = "zeroinflatednbinomial1",
                       k = 30,
                       palette_vir  = "magma",
                       leg_title = "Huevos",
                       plot = FALSE,
                       hist_dataset = FALSE, 
                       sem = 43,
                       var = "eggs",
                       cell_size = 2000,
                       alpha = .99)
names(x)
x$map
head(x$data)
head(x$hotspots)
```

## Puebla
```{r spde_puebla, warning=FALSE, message=FALSE}
x <- deneggs::eggs_hotspots(path_lect = "/Users/fdzul/Dropbox/cenaprece_datasets/2022/21_puebla",
                       cve_ent = 21,
                       locality  = "Izucar de Matamoros",
                       path_coord = "/Users/fdzul/Dropbox/cenaprece_datasets/2022/21_puebla/DescargaOvitrampasMesFco.txt",
                       longitude  = "Pocision_X",
                       latitude =  "Pocision_Y",
                       aproximation = "gaussian",
                       integration = "eb",
                       fam = "zeroinflatednbinomial1",
                       k = 30,
                       palette_vir  = "magma",
                       leg_title = "Huevos",
                       plot = FALSE,
                       hist_dataset = FALSE, 
                       sem = 43,
                       var = "eggs",
                       cell_size = 2000,
                       alpha = .99)
names(x)
x$map
head(x$data)
head(x$hotspots)
```

## Queretaro
No tiene información en Octubre

## Quintana Roo
```{r spde_cancun, warning=FALSE, message=FALSE}
x <- deneggs::eggs_hotspots(path_lect = "/Users/fdzul/Dropbox/cenaprece_datasets/2022/23_quintana_roo",
                       cve_ent = 23,
                       locality  = "Cancún",
                       path_coord = "/Users/fdzul/Dropbox/cenaprece_datasets/2022/23_quintana_roo/DescargaOvitrampasMesFco.txt",
                       longitude  = "Pocision_X",
                       latitude =  "Pocision_Y",
                       aproximation = "gaussian",
                       integration = "eb",
                       fam = "zeroinflatednbinomial1",
                       k = 30,
                       palette_vir  = "magma",
                       leg_title = "Huevos",
                       plot = FALSE,
                       hist_dataset = FALSE, 
                       sem = 43,
                       var = "eggs",
                       cell_size = 2000,
                       alpha = .99)
names(x)
x$map
head(x$data)
head(x$hotspots)
```

## San Luis 
```{r spde_sn_luis, warning=FALSE, message=FALSE}
x <- deneggs::eggs_hotspots(path_lect = "/Users/fdzul/Dropbox/cenaprece_datasets/2022/24_san_luis",
                       cve_ent = 24,
                       locality  = "Ciudad Valles",
                       path_coord = "/Users/fdzul/Dropbox/cenaprece_datasets/2022/24_san_luis/DescargaOvitrampasMesFco.txt",
                       longitude  = "Pocision_X",
                       latitude =  "Pocision_Y",
                       aproximation = "gaussian",
                       integration = "eb",
                       fam = "zeroinflatednbinomial1",
                       k = 30,
                       palette_vir  = "magma",
                       leg_title = "Huevos",
                       plot = FALSE,
                       hist_dataset = FALSE, 
                       sem = 43,
                       var = "eggs",
                       cell_size = 2000,
                       alpha = .99)
names(x)
x$map
head(x$data)
head(x$hotspots)
```

## Sinaloa
```{r spde_sinaloa, warning=FALSE, message=FALSE}
x <- deneggs::eggs_hotspots(path_lect = "/Users/fdzul/Dropbox/cenaprece_datasets/2022/25_sinaloa",
                       cve_ent = 25,
                       locality  = "Culiacán Rosales",
                       path_coord = "/Users/fdzul/Dropbox/cenaprece_datasets/2022/25_sinaloa/DescargaOvitrampasMesFco.txt",
                       longitude  = "Pocision_X",
                       latitude =  "Pocision_Y",
                       aproximation = "gaussian",
                       integration = "eb",
                       fam = "zeroinflatednbinomial1",
                       k = 30,
                       palette_vir  = "magma",
                       leg_title = "Huevos",
                       plot = FALSE,
                       hist_dataset = FALSE, 
                       sem = 43,
                       var = "eggs",
                       cell_size = 2000,
                       alpha = .99)
names(x)
x$map
head(x$data)
head(x$hotspots)
```

## Sonora
```{r spde_sonora, warning=FALSE, message=FALSE}
x <- deneggs::eggs_hotspots(path_lect = "/Users/fdzul/Dropbox/cenaprece_datasets/2022/26_sonora",
                       cve_ent = 26,
                       locality  = "Hermosillo",
                       path_coord = "/Users/fdzul/Dropbox/cenaprece_datasets/2022/26_sonora/DescargaOvitrampasMesFco.txt",
                       longitude  = "Pocision_X",
                       latitude =  "Pocision_Y",
                       aproximation = "gaussian",
                       integration = "eb",
                       fam = "zeroinflatednbinomial1",
                       k = 30,
                       palette_vir  = "magma",
                       leg_title = "Huevos",
                       plot = FALSE,
                       hist_dataset = FALSE, 
                       sem = 43,
                       var = "eggs",
                       cell_size = 2000,
                       alpha = .99)
names(x)
x$map
head(x$data)
head(x$hotspots)
```

## Tabasco
```{r spde_villahermosa, warning=FALSE, message=FALSE}
x <- deneggs::eggs_hotspots(path_lect = "/Users/fdzul/Dropbox/cenaprece_datasets/2022/27_tabasco",
                       cve_ent = 27,
                       locality  = "Villahermosa",
                       path_coord = "/Users/fdzul/Dropbox/cenaprece_datasets/2022/27_tabasco/DescargaOvitrampasMesFco.txt",
                       longitude  = "Pocision_X",
                       latitude =  "Pocision_Y",
                       aproximation = "gaussian",
                       integration = "eb",
                       fam = "zeroinflatednbinomial1",
                       k = 30,
                       palette_vir  = "magma",
                       leg_title = "Huevos",
                       plot = FALSE,
                       hist_dataset = FALSE, 
                       sem = 43,
                       var = "eggs",
                       cell_size = 2000,
                       alpha = .99)
names(x)
x$map
head(x$data)
head(x$hotspots)
```

## Tamaulipas
```{r spde_tampico, warning=FALSE, message=FALSE}
x <- deneggs::eggs_hotspots(path_lect = "/Users/fdzul/Dropbox/cenaprece_datasets/2022/28_tamaulipas",
                       cve_ent = 28,
                       locality  = "Reynosa",
                       path_coord = "/Users/fdzul/Dropbox/cenaprece_datasets/2022/28_tamaulipas/DescargaOvitrampasMesFco.txt",
                       longitude  = "Pocision_X",
                       latitude =  "Pocision_Y",
                       aproximation = "gaussian",
                       integration = "eb",
                       fam = "zeroinflatednbinomial1",
                       k = 30,
                       palette_vir  = "magma",
                       leg_title = "Huevos",
                       plot = FALSE,
                       hist_dataset = FALSE, 
                       sem = 43,
                       var = "eggs",
                       cell_size = 2000,
                       alpha = .99)
names(x)
x$map
head(x$data)
head(x$hotspots)
```

## Tlaxcala
No tiene información en Octubre

## Veracruz
```{r spde_veracruz, warning=FALSE, message=FALSE}
x <- deneggs::eggs_hotspots(path_lect = "/Users/fdzul/Dropbox/cenaprece_datasets/2022/30_veracruz",
                       cve_ent = 30,
                       locality  = "Veracruz",
                       path_coord = "/Users/fdzul/Dropbox/cenaprece_datasets/2022/30_veracruz/DescargaOvitrampasMesFco.txt",
                       longitude  = "Pocision_X",
                       latitude =  "Pocision_Y",
                       aproximation = "gaussian",
                       integration = "eb",
                       fam = "zeroinflatednbinomial1",
                       k = 30,
                       palette_vir  = "magma",
                       leg_title = "Huevos",
                       plot = FALSE,
                       hist_dataset = FALSE, ##### NOTA
                       sem = 43,
                       var = "eggs",
                       cell_size = 2000,
                       alpha = .99)
names(x)
x$map
head(x$data)
head(x$hotspots)
```

## Yucatán

```{r spde_merida, warning=FALSE, message=FALSE}
x <- deneggs::eggs_hotspots(path_lect = "/Users/fdzul/Dropbox/cenaprece_datasets/2022/31_yucatan",
                       cve_ent = 31,
                       locality  = "Merida",
                       path_coord = "/Users/fdzul/Dropbox/cenaprece_datasets/2022/31_yucatan/DescargaOvitrampasMesFco.txt",
                       longitude  = "Pocision_X",
                       latitude =  "Pocision_Y",
                       aproximation = "gaussian",
                       integration = "eb",
                       fam = "zeroinflatednbinomial1",
                       k = 30,
                       palette_vir  = "magma",
                       leg_title = "Huevos",
                       plot = FALSE,
                       hist_dataset = FALSE, ##### NOTA
                       sem = 43,
                       var = "eggs",
                       cell_size = 2000,
                       alpha = .99)
names(x)
x$map
head(x$data)
head(x$hotspots)
```

## Zacatecas
